# 未抵扣增值税对资产负债表的影响？

提问人：wufaxian 时间：2019-05-09 18:39:00
企业积累了大量的未抵扣进项增值税，最终通过怎样的会计分录进入报表（以采购机器设备，构建固定资产为例）。
如果未抵扣完，企业进行清算，会计分录又如何处理？对报表又会产生什么影响？
度娘了一下，内容比较杂乱，且相互矛盾。还请各位老师指教。

回答人：chenyiwei
根据《增值税会计处理规定》，对待抵扣的增值税进项税额应根据其预计获得抵扣的时间，列报为 “其他流动资产” 或者 “其他非流动资产”。但是，既然是资产，就会有减值问题。如果根据企业经营状况的预测，预计有部分进项税额无法在可预见的未来获得抵扣，也不属于依据现行税务规定可以申请留抵税额退还的范围，则应谨慎考虑其减值问题，对其计提减值准备。如果日后对相关会计估计发生变化，或者税务规定修改，允许申请这部分留抵税额的退还，则可以将该项减值准备全部或部分转回。

提问人：呼叫帮助 时间：2019-05-15 12:09:21
预计有部分进项税额无法在可预见的未来获得抵扣，也不属于依据现行税务规定可以申请留抵税额退还的范围，则应谨慎考虑其减值问题，对其计提减值准备。陈版，我理解除非公司不经营外，还有在什么情况下会出现在可预见的未来无法获得抵扣？

回答人：chenyiwei
某些特殊行业，因为外购商品或服务的适用税率高于本企业自身产品计算销项税额时的税率，会出现这类情况。如以前纸张的税率17%，但图书是13%。